【裁判字號】    89,聲再,206
【裁判日期】    891103
【裁判案由】    聲請再審
【裁判全文】
臺灣高等法院高雄分院刑事裁定                    八十九年度聲再字第二六號
    再審聲請人  甲○○
    即受判決人
右列再審聲請人因肅清煙毒條例案件，對於本院八十七年度上訴字第九一三號中華民
國八十七年五月二十一日確定判決（臺灣高雄地方法院八十七度訴字第五六四號），
聲請再審，本院裁定如左：
      主      文
再審之聲請駁回。
      理      由
一、聲請意旨如後附再審聲請狀所載。
二、按刑事訴訟法第四百二十條第一項第六款所謂發見確實之新證據，係指事實法院
    於判決前已經存在，判決後始行發見者而言，若判決前已經提出或聲請調查之證
    據，即非此所謂之新證據；又此項新證據必須可認為確實足以動搖原確定判決而
    為受判決人有利判決者為限，若僅係他人於事後追述當時所見情形之空洞言詞，
    而顯然不足以推翻原確定判決所憑之證據者，仍非此所謂確實之新證據。又按有
    罪之判決確定後，為受判決人之利益聲請再審，係以刑事訴訟法第四百二十一條
    有足以影響於判決之重要證據漏未審酌為理由者，必該證據確漏未審酌，且該證
    據確為真實，而足以據以認定受判決人應受無罪、或免訴、或輕於原審所認定罪
    名而後可，否則不足以推翻原審所認之罪名，而僅據以爭執原審證據之取捨，仍
    不能准許再審。
三、經查：
    （一）按法規明定自公布或發布日施行者，自公布或發布之日起算至第三天起發
          生效力，中央法規標準法第十三條定有明文。而毒品危害防制條例於八十
          七年五月二十日公布，並自公布日施行，固有毒品危害防制條例可證。惟
          依上開中央法規標準法第十三條之規定，毒品危害防制條例於八十七年五
          月二十日公布，並自公布日施行，仍應於八十七年五月二十二日起該條例
          始生效力。本件再審聲請人因施用海洛因經本院於八十七年五月二十一日
          以八十七年度上訴字第九一三號判處上訴駁回，並不得上訴而確定，有本
          院八十七年度上訴字第九一三號判決書影本一紙在卷為憑。顯然本院於八
          十七年五月二十一日判決宣示時，毒品危害防制條例，固已公布施行，但
          尚未生效，自不得以此拘束本院前開判決，本院前開判決即不得謂係違法
          ，本院上開判決並無與憲法或法律扺觸之情形，即無所謂無效之問題。
    （二）綜上所述，本件原判決認定再審聲請人犯有肅清煙毒條例第九條第一項之
          罪，已經詳載其理由於判決書內，並對相關之辯解予以指駁，顯無草率認
          定之情形，再審聲請人所提出之理由，亦因本院於該案宣示當時毒品危害
          防制條例尚未生效，自無違法之情形，無足以推翻原審所認定罪名之情，
          自無所謂證據漏未審酌之情形。本件既與上開要件不符，仍不能准許再審
          ，本件再審之聲請為無理由，應予駁回。
四、據上論結，應依刑事訴訟法第四百三十四條第一項，裁定如主文。
中    華    民    國        八十九      年     十一     月      三      日
                              臺灣高等法院高雄分院刑事第五庭
                                  審判長法官  吳水木
                                        法官  惠光霞
                                        法官  陳朱貴
右正本證明與原本無異。
如不服本裁定應於送達後五日內向本院提出抗告狀。
                                      書記官  呂素珍
中    華    民    國        八十九      年     十一     月      六      日
                                                                    Ｈ


司法院資訊處製作；財團法人民間司法改革基金會備份。
